# 关于未完全实缴出资的合并抵消的问题

提问人：wps2023 时间：2023-07-28 10:08:11
目前遇到有如下类似情况：
1.母公司认缴 70 万，少数股东认缴 30 万，母公司出资 70 万，少数股东出资 15 万
2.母公司认缴 70 万，少数股东认缴 30 万，母公司出资 50 万，少数股东出资 20 万
3.母公司认缴 70 万，少数股东认缴 30 万，母公司未出资，少数股东出资 10 万
上述这些情况，如果待后续各股东出资到位，针对这个变动，是是不是直接调整资本公积就行了？相当于权益性交易？
另外，如果分红没有按认缴出资比例或者实缴出资比例分配，这种情况如何抵消？比如今年可能就只给母公司分红，少数股东没有得到分红

回答人：chenyiwei
1 、在被投资企业持续纳入母公司合并报表范围的前提下，因实缴比例变动导致各股东在被投资企业净资产中所享有的份额发生变动的影响，在母公司合并报表中作为权益相对变动，按权益性交易原则处理。
2 、如果分红没有按认缴出资比例或者实缴出资比例分配，则应分析其具体原因，例如有无股东无偿向子公司提供了资金以外的其他资源，相应地在利润分配方面对其倾斜。首先需要明确该安排背后的逻辑和原因，才能针对其中涉及的特定交易恰当进行处理。相关案例可参考：《中审众环研究 2020 》之“问题3-1-65（全体股东约定不按股权比例分红时，多分到红利的股东的会计处理）”、“问题3-2-132（对新设子公司出资额大于所享有权益份额的处理）”。